臺灣彰化地方法院刑事判決
111年度易字第842號
公  訴  人  臺灣彰化地方檢察署檢察官
被      告  張家勝




上列被告因竊盜案件，經檢察官提起公訴（110年度偵字第14364
號、第3292號），被告於準備程序進行中，就被訴事實為有罪之
陳述，本院逕改以簡式審判程序，判決如下：
    主  文
張家勝犯如附表所示之罪，各處如附表所示之刑及沒收。附表編
號1、3應執行有期徒壹年。
    犯罪事實及理由
一、張家勝意圖為自己不法之所有，基於竊盜之犯意，為下列竊
    盜犯行：
  ㈠張家勝於民國110年5月5日某時，利用以不詳方式取得之遙控
    器，打開鐵捲門後，侵入嘉義市○區○○路000號吳宗錚之住宅
    兼營業處所（天美餐具行），竊取新臺幣（以下未載明幣別
    均同）10萬元及價值約5萬元之外幣、項鍊4條、手鍊1條得
    手。嗣於同日18時許，吳宗錚返家才發現失竊。
  ㈡張家勝於110年7月間某日中午（當日為週六），利用現場拾
    得之磚塊破壞1樓之鐵窗後，侵入雲林縣○○市○○路000號王昱
    傑之住宅，並在該宅3樓房間，竊得5000元，嗣經王昱傑查
    覺，隨即逃離現場。嗣張家勝於有偵查犯罪職權之機關尚不
    知何人為竊嫌前，主動於110年9月7日具狀向臺灣彰化地方
    檢察署（下稱彰化地檢署）自首坦承本次竊盜犯行，並接受
    裁判。
  ㈢張家勝於110年7月7日10時20分許，騎乘車牌號碼000-000號
    普通重型機車（車主為不知情之鄭瑛杰），前往彰化縣○○鄉
    ○○村○○路00號李佳螢之住宅，先徒手破壞該住宅1樓後門窗
    戶，侵入1樓廚房後方儲藏室後，再持該儲藏室內之鐵鎚破
    壞鐵門，但因鐵門仍無法開啟，張家勝又從外牆攀爬至該住
    宅3樓陽台，並從3樓房間窗戶爬進屋內，竊得李佳螢所有潘
    朵拉手鍊1組、香水1瓶、施華洛世奇項鍊1組、純銀戒指2只
    、串珠1顆、收納包1個、日幣600元（以上總價值約2萬2209
    元）。
二、案經彰化縣警察局北斗分局報告暨李佳螢訴請彰化縣警察局
    彰化分局報告彰化地檢署檢察官偵查起訴。　　
    理  由
一、本案被告所犯係死刑、無期徒刑、最輕本刑為3年以上有期
    徒刑以外之罪，其於準備程序就前揭被訴事實為有罪之陳述
    ，經受命法官告知簡式審判程序之旨，並聽取被告與公訴人
    之意見後，本院認無不得或不宜改依簡式審判程序進行之處
    ，爰依刑事訴訟法第273條之1第1項裁定由受命法官獨任進
    行簡式審判程序，合先敘明。
二、證據名稱：
  ㈠證人即被害人吳宗錚於警詢及偵查中之證述。
  ㈡證人即被害人王昱傑於警詢及偵查中之證述。
  ㈢證人即告訴人李佳螢於警詢之證述。
　㈣證人鄭瑛杰於警詢之證述。
　㈤李佳螢失竊財物之照片及說明。
　㈥現場照片。
  ㈦現場監視錄影截圖、相關監視錄影截圖。
  ㈧被告張家勝之自首狀。
　㈨被告張家勝之自白。
三、論罪科刑：
  ㈠核被告就犯罪事實㈠所為係犯刑法第321條第1項第1款之侵入
    住宅竊盜罪；犯罪事實㈡、㈢所為各係犯刑法第321條第1項
    第1款、第2款之毀越門窗、侵入住宅竊盜罪。被告所為上開
    3次竊盜犯行，犯意各別，行為互殊，應予分論併罰。
　㈡刑之加重減輕：
　⒈被告前因竊盜、施用毒品案件，經本院以105年度審訴字第18
    1號判決判處有期徒刑8月確定；以105年度審易字第311號判
    決判處有期徒刑9月、10月，應執行有期徒刑1年6月確定；
    以105年度簡字第136號判決判處有期徒刑5月確定；以105年
    度簡字第890號判決判處有期徒刑3月確定，上開各罪嗣經本
    院以105年度聲字第1397號裁定應執行有期徒刑2年7月確定
    ，於108年8月22日縮短刑期執行完畢等情，有刑案資料查註
    紀錄表、矯正簡表、臺灣高等法院被告前案紀錄表、臺灣高
    等法院在監在押全國紀錄表在卷可佐，其於受有期徒刑執行
    完畢後，5年以內故意再犯有期徒刑以上之罪，符合刑法第4
    7條第1項之累犯規定。本件起訴書犯罪事實欄已經敘明被告
    構成累犯之事實，復於證據並所犯法條欄中表明被告構成累
    犯，並請求加重其刑，偵查卷內亦有附上刑案資料查註紀錄
    表、矯正簡表，且公訴檢察官於本院準備程序中亦主張被告
    構成累犯，應依法加重其刑等語，此舉證已然可認對於被告
    構成累犯有所主張且符合自由證明之程度。本院審酌被告於
    上開前案刑期執行完畢後，又再犯本件之罪，前後均屬故意
    犯行，可認其對刑罰反應力薄弱，且依本案之犯罪情節，加
    重被告所犯之罪最低法定本刑，並無造成刑罰過重，罪刑不
    相當之情況，認本案不因累犯之加重致被告所受刑罰有超過
    其所應負擔罪責，及使其人身自由受過苛侵害之情形，適用
    累犯加重之規定，核無司法院大法官釋字第775號解釋意旨
    所稱不符合罪刑相當原則之情形，是應依刑法第47條第1項
    之規定，加重其刑。
　⒉按對於未發覺之罪自首而受裁判者，得減輕其刑，刑法第62
    條前段定有明文。查犯罪事實㈡所示犯行發生後，被害人王
    昱傑並未報案，嗣被告於110年9月7日具狀向彰化地檢署主
    動坦承本次犯行時，該次犯行始被發覺，並進而由檢察官指
    揮警方調查犯罪事實而查獲，此有被告110年9月7日向彰化
    地檢署提出之書狀及被害人王昱傑之警詢筆錄在卷可憑（見
    110年度他字第2258號卷第3頁、110年度偵字第14364號卷第
    37頁至第38頁），可認被告係於有偵查犯罪職務之公務員發
    覺其本件犯罪事實㈡所示犯行前，主動坦承犯行而自首並接
    受裁判，爰依刑法第62條前段之規定，減輕其刑，並依法先
    加後減之。
　⒊又刑法第62條所規定之自首，係指犯人在其犯罪未發覺前，
    向該管公務員承認犯罪，而接受裁判而言。亦即須以對於未
    發覺之罪，向該管司法機關自承犯罪而受裁判之事實，始生
    效力，如案已發覺，則被告縱有投案陳述自己犯罪之事實，
    亦祇可謂為自白，不能認為自首。查被告固於110年9月7日
    具狀向臺灣彰化地方檢察署坦承本案3次竊盜犯行，惟犯罪
    事實㈠所示犯行發生後，被害人吳家錚即於110年5月5日向
    嘉義市政府警察局第一分局北興派出所報案；犯罪事實㈢所
    示犯行發生後，告訴人李佳螢即於110年7月7日向彰化縣警
    察局彰化分局花壇分駐所報案，有被害人吳家錚及告訴人李
    佳螢之警詢筆錄在卷可稽（見110年度偵字第14364號偵卷第
    208頁至第209頁、111年度偵字第3292號偵卷第39頁至第41
    頁），亦即被告所為犯罪事實㈠、㈢所示犯行於被告具狀向
    彰化地檢署自白犯行前已為有偵查犯罪職務之警察機關所發
    覺，核與自首之要件不符，自不得依刑法第62條自首之規定
    予以減輕其刑，附此敘明。
  ㈢爰審酌被告竊取被害人財物，侵害其等財產權益受損之程度
    ，並考量其犯後主動坦承犯行，已有悔意，及考量其素行、
    犯罪動機、目的、手段及被害人之意見，並衡以其自述高中
    肄業，有電腦相關證照；未婚、無子女，入所前與母親同住
    於租屋處，從事臨時工，有工作才有收入，每月收入約1萬
    多元；被告母親沒有正式的工作，也可能有在外打工，不確
    定是否有申請補助，被告平時若有錢就會寄回去給母親，此
    外被告還有一個弟弟、一個妹妹，均已各自成家了，他們也
    會照顧母親，除此之外被告並無其他之負擔或負債等生活及
    家庭經濟狀況等一切情狀，分別量處如附表所示之刑，並就
    附表編號2所宣告之刑諭知易科罰金之折算標準，及就附表
    編號1、3所宣告之刑定應執行刑如主文所示。
四、沒收：
　  被告於犯罪事實欄㈠所竊得之現金10萬元及價值5萬元之外
    幣、項鍊4條、手鍊1條；於犯罪事實欄㈡所竊得之現金5000
    元；於犯罪事實欄㈢所竊得之潘朵拉手鍊1組、香水1瓶、施
    華洛世奇項鍊1組、純銀戒指2只、串珠1顆、收納包1個、日
    幣600元，均為被告之犯罪所得，未扣案，亦未返還被害人
    ，爰依刑法第38條之1第1項、第3項之規定宣告沒收，於全
    部或一部不能沒收或不宜執行沒收時，追徵其價額。
據上論斷，應依刑事訴訟法第273條之1第1項、第299條第1 項前
段、第310條之2、第454條第1項，判決如主文。
本案經檢察官黃智炫提起公訴，檢察官林士富到庭執行職務。
中　　華　　民　　國　　111 　年　　11　　月　　16　　日
                  刑事第三庭  法  官  李淑惠
以上正本證明與原本無異。
如不服本判決應於收受判決後20日內向本院提出上訴書狀，並應
敘述具體理由；其未敘述上訴理由者，應於上訴期間屆滿後20日
內向本院補提理由書（均須按他造當事人之人數附繕本）「切勿
逕送上級法院」。
告訴人或被害人對於判決如有不服具備理由請求檢察官上訴者，
其上訴期間之計算係以檢察官收受判決正本之日期為準。
中　　華　　民　　國　　111 　年　　11　　月　　16　　日
                              書記官  黃國源　
附表
編號 犯罪事實 所犯罪名及處罰     1 犯罪事實欄㈠ 張家勝侵入住宅竊盜，累犯，處有期徒刑捌月。未扣案之犯罪所得新臺幣拾萬元及價值新臺幣伍萬元之外幣、項鍊肆條、手鍊壹條均沒收，於全部或一部不能沒收或不宜執行沒收時，追徵其價額。  2 犯罪事實欄㈡ 張家勝毀越門窗，侵入住宅竊盜，累犯，處有期徒刑肆月，如易科罰金，以新臺幣壹仟元折算壹日。未扣案之犯罪所得新臺幣伍仟元沒收，於全部或一部不能沒收或不宜執行沒收時，追徵其價額。  3 犯罪事實欄㈢ 張家勝毀越門窗，侵入住宅竊盜，累犯，處有期徒刑柒月。未扣案之犯罪所得潘朵拉手鍊壹組、香水壹瓶、施華洛世奇項鍊壹組、純銀戒指貳只、串珠壹顆、收納包壹個、日幣陸佰元均沒收，於全部或一部不能沒收或不宜執行沒收時，追徵其價額。 
附錄本案論罪科刑法條
中華民國刑法第321條
犯前條第1 項、第2 項之罪而有下列情形之一者，處6 月以上5
年以下有期徒刑，得併科50萬元以下罰金：
一、侵入住宅或有人居住之建築物、船艦或隱匿其內而犯之。
二、毀越門窗、牆垣或其他安全設備而犯之。
三、攜帶兇器而犯之。
四、結夥三人以上而犯之。
五、乘火災、水災或其他災害之際而犯之。
六、在車站、港埠、航空站或其他供水、陸、空公眾運輸之舟、
    車、航空機內而犯之。
前項之未遂犯罰之。